ABDESSAMAD JADID

DÉTAILS PERSONNELS

Informations: Maroc, 24 ans, célibataire

Contact: (+55988389856)

(+212608313882) (Disponible WhatsApp) **E-mail**: abdessamadjadid@gmail.com

LinkedIn: https://www.linkedin.com/in/abdessamad-

jadid-b7501710a/

GitHub: https://github.com/abdessamadjadid

PROFIL PERSONNEL

Une personne polyvalente et motivée avec d'excellentes compétences en communication et la capacité de travailler sous pression. Vaste expérience dans les secteurs de l'informatique et de la fabrication également. Engagé à imposer une haute qualité et travaille au sein d'une équipe avec un fort sens des responsabilités. Posséder une attitude de préparation tout en ne compromettant pas la qualité, ce qui génère un impact maximal. Un apprenant très rapide et autonome.

EXPÉRIENCE PROFESSIONNELLE

Entreprise: Midas Solutions (Mars 2019 - présent)

Lieu: Brasil, São Paulo, Ribeirão Preto **Fonction**: Développeur Full Stack

Détails : A travaillé directement au développement d'un logiciel de gestion, de validation et de stockage des factures pour se conformer aux lois brésiliennes.

Activités principales :

- Travailler avec le langage de programmation C #.
- Utilisation du développement de systèmes WEB ASP.NET MVC
- Utilisation de HTML 5, ¡Query et Bootstrap
- Utilisation de la base de données relationnelle (PL/SQL ORACLE)
- Créez des requêtes, des procédures stockées, des fonctions, des déclencheurs à l'aide de SQL.
- Planifier et appliquer des stratégies qui garantissent la qualité du projet en cours de développement
- Aider à identifier les défauts de résolution de problèmes, en répondant aux demandes internes et externes
- recevoir une formation sur les processus de l'entreprise.

Technologies et outils : NET Framework 4.6, ASP.NET MVC, HTML 5, CSS 3, jQuery, Oracle, Git, Visual Studio, PL / SQL, Jira et Bitbucket et SourceTree.

Entreprise: 6Solutions (septembre 2017 – octobre 2018)

Lieu: Morocco, Casablanca

Fonction: Développeur Full Stack / Service client.

Détails : Travaillé directement avec le service client pour les produits de l'entreprise. Après un certain temps, promu à travailler dans le développement et la maintenance du système E-Commerce Sport avec des produits, des ventes, la gestion des stocks, le paiement et autres via le Web et desktop.

Technologies et outils : PHP 7, HTML 5, CSS 3, Bootstrap 3, JavaScript, jQuery, Git, MySQL, Jira, Bitbucket et SourceTree.

Réalisations:

Comprendre les besoins du client et combiner les besoins du client et le processus de codage. Développer et de maintenir de nombreuses fonctionnalités du Web et de bureau application.

Entreprise: Xerus Group (avril 2016 – juillet 2016) - stage

Lieu: Morocco, Casablanca

Fonction: développeur WordPress.

Détails : Travaillé comme un Développer WordPress du site E-Commerce, à utiliser pour louer des appartements et maisons.

Technologies et outils : WordPress, Plugin MonsterInsights, Hébergement Web GREENGEEK.

Réalisations:

Travaillé sur l'architecture d'application. Déploiement du plugin sur le site Web. Entreprise: Lydec (avril 2015 - juillet 2015) - stage

Lieu: Morocco, Casablanca

Fonction: Développeur Back End.

Détails : Agi en tant que développeur C # /. NET du nouvel outil de création de cartes, à utiliser pour créer et

concevoir des cartes.

Technologies et outils: NET Framework 4.6, Windows Form, MS SQL Server, Visual Studio et Git.

Réalisations:

Travaillé sur l'architecture d'application et la conception de base de données.

Développer de nombreuses fonctionnalités de l'application desktop.

EDUCATION

EMSI (octobre 2016 - octobre 2019)

Ingénierie informatique et réseaux informatique (MIAGE)

Option (méthodes informatiques appliquées à

la gestion d'entreprise)

OFPPT (septembre. 2014 - sept. 2016)

Développement Web et Design Graphique

Baccalauréat en sciences de la vie et de la terre

Lycée El-Majd (Juin -2013)

COMPÉTENCES

. NET MVC / .Net Core / C # / Java / Flutter / Dart / HTML / CSS / JavaScript / Angular / PHP / Bootstrap / Git / Bases de données relationnelles (SQL Server, MySQL et Oracle) / Non relationnel (MongoDB) / Architecture logicielle / Design patterns / UML / Clean code / Bash Script / Linux Command Lines / Connaissance Basic en (Al, Big Data, Cloud Computing (AWS, AZURE), Robotique en utilisant Arduino et Raspberry Pi 3, Cyber Security, Networking, Industry 4.0).

CERTIFICATIONS

- Développement du leadership AIESEC (09/2019)
- Fondations Big Data Niveau 1 IBM (05/2018)
- FONDATIONS HADOOP NIVEAU 1 IBM (05/2018)
- 98-364 : MTA : principes fondamentaux de la base de données MICROSOFT (05/2018)
- Principes de base de l'administration de Windows® Server MICROSOFT (05/2017)

LANGUES

- Anglais : compétence professionnelle complète
- Français : compétence professionnelle complète
- Arabe : compétence native ou bilingue
- Portugais : compétence élémentaire
- Allemand : compétence élémentaire

AUTRES QUALIFICATIONS ET CARACTÉRISTIQUES

- Créez à partir de zéro un système de commerce électronique pour vendre des produits de sport via le Web en utilisant l'intégration de paiement.
- Créez à partir de zéro un CV en tant que site Web : https://abdessamadjadid.github.io/
- Architecture logicielle et modélisation logicielle comme l'injection de dépendances et l'inversion de contrôle.
- > Développement backend avec NET Core Web API et MVC.
- > Développement frontend avec Angular.
- Développement mobile vers Android et iOS avec Flutter et Dart.
- > Bases de données relationnelles utilisant SQL Server, MySQL et Oracle.
- > Bases de données non relationnelles utilisant MongoDB
- Utilisation de Linux et Windows.